臺灣臺北地方法院刑事判決
111年度審簡上字第80號
上  訴  人  臺灣臺北地方檢察署檢察官
被      告  王添發


指定辯護人  本院公設辯護人唐禎琪  
上列上訴人因被告傷害等案件，不服本院中華民國110年12月30
日110年度審簡字第2110號第一審刑事簡易判決（起訴案號：110
年度調偵字第1870號），提起上訴，本院管轄之第二審合議庭判
決如下：
    主  文
上訴駁回。
王添發緩刑貳年。
    事實及理由
一、本案經本院合議庭審理結果，認原審以被告王添發各犯刑法
    第277條第1項之傷害罪及同法第305條之恐嚇危害安全罪，
    分別判處有期徒刑2月，定應執行有期徒刑3月，並諭知易科
    罰金之折算標準為新臺幣（下同）1,000元折算1日，核其認
    事用法，俱無違誤，量刑亦無不當，應予維持，除證據部分
    補充「被告於本院審理時之自白（見本院111年度審簡上字
    第80號卷【下稱審簡上字卷】第108頁）」外，餘均引用原
    審判決書所載之事實、證據及理由（如附件），是上訴人以
    原審量刑過輕，有違罪刑相當原則等詞提起上訴，經核尚無
    礙於原審量刑，上訴為無理由，應予駁回。
二、查被告前因妨害風化案件經法院判處罪刑（有期徒刑），於
    民國79年1月20日縮刑期滿執行完畢後，5年內未曾因故意犯
    罪受有期徒刑以上刑之宣告，有臺灣高等法院被告前案紀錄
    表可稽（見審簡上字卷第120至123頁），且於本院坦承全情
    ，並於原審判決後與告訴人調解成立，並依約賠償2萬元，
    有本院調解筆錄可佐（見審簡上字卷第89頁），堪認悔意甚
    殷，告訴人亦於本院準備程序陳稱：同意原諒被告等語（見
    審簡上字卷第87頁），本院斟酌上情，認被告經此偵、審程
    序及刑之宣告，自當知所警惕，信無再犯之虞，是本院認所
    宣告之刑，以暫不執行為適當，爰依刑法第74條第1項第2款
    規定，宣告緩刑2年。
三、依刑事訴訟法第455條之1第1項、第3項、第368條、第373條
    ，刑法第74條第1項第1款，判決如主文。
本案經檢察官陳建宏提起公訴，檢察官黃思源提起上訴，檢察官
洪敏超到庭執行職務。
中　　華　　民　　國　　111 　年　　10　　月　　5 　　日
                  刑事第二十庭  審判長法  官  洪英花
                                      法  官  謝欣宓
                                      法  官  賴鵬年
上正本證明與原本無異。
本件不得上訴。
                                      書記官  林意禎
中　　華　　民　　國　　111 　年　　10　　月　　5 　　日

附件：
臺灣臺北地方法院刑事簡易判決
110年度審簡字第2110號
公　訴　人　臺灣臺北地方檢察署檢察官
被　　　告　王添發　男　(民國00年0月00日生)
　　　　　　　　　　身分證統一編號：Z000000000號
　　　　　　　　　　住○○市○○區○○街00巷00號2樓
指定辯護人  本院公設辯護人沈芳萍　
上列被告因傷害等案件，經檢察官提起公訴（110年度調偵字第1
870號），因被告就所犯傷害、恐嚇危安部分自白（110年度審訴
字第1587號），本院合議庭就該部分裁定改行簡易程序，逕以簡
易判決處刑如下：
    主      文
王添發犯傷害罪，處有期徒刑貳月，如易科罰金，以新臺幣壹仟
元折算壹日。又犯恐嚇危安罪，處有期徒刑貳月，如易科罰金，
以新臺幣壹仟元折算壹日。應執行有期徒刑參月，如易科罰金，
以新臺幣壹仟元折算壹日。
    事實及理由
一、王添發於民國110年1月18日晚間9時19分許，在臺北市○○區○
    ○街00巷00號1樓外，遇見前來探詢法拍屋事宜的房地產業務
    阮品榮，因懷疑阮品榮係討債公司所派來人員，竟當場基於
    傷害犯意，徒手毆打阮品榮巴掌，致阮品榮受有右側顏面挫
    傷之傷害；復基於恐嚇危害他人安全之犯意，於同日時23分
    許，在相同地點，手持鋸子作勢追砍阮品榮，並恫稱「我做
    過討債的…我跟你說我會殺人喔」等語，致使阮品榮心生畏
    懼，足生危害於安全（至王添發於同日時26分許，另徒手取
    走阮品榮機車鑰匙所涉竊盜部分，由本院另行審理）。案經
    阮品榮訴由臺北市政府警察局萬華分局報請臺灣臺北地方檢
    察署檢察官偵查起訴。
二、證據名稱：
　㈠被告王添發於警詢及偵查中之供述及本院審理時之自白。
　㈡證人即告訴人阮品榮於警詢、偵查及本院審理時之指述。
　㈢現場監視器錄影畫面暨臺北地檢署事務官勘驗報告。
　㈣西園醫療社團法人西園醫院110年1月19日乙種診斷證明書等
    件。
三、論罪科刑：　　　　
　㈠核被告所為，係犯刑法第277條第1項之傷害罪、同法第305條
    之恐嚇危害安全罪。被告所犯2罪，犯意各別、行為互殊，
    應予分論併罰。
　㈡爰審酌被告與告訴人阮品榮素不相識，僅因酒後誤認告訴人
    為討債公司人員上門催討債務，竟未能冷靜面對，逕徒手毆
    打告訴人巴掌成傷，復持鋸子作勢追砍告訴人並出言恫嚇，
    致告訴人心生畏怖，誠屬不該；而念被告犯後終能於本院審
    理時坦認犯行，雖迭有意願與告訴人洽談賠償或調解，惜未
    能達成共識，參以告訴人到庭陳稱：我覺得這種人不值得原
    諒，請國家給予他一個教育，既然被告有精神問題，我就更
    不能以金錢賠償，希望他能受到應有的國家教育，本件就回
    歸刑事審理等語（見本院審訴卷第73頁），兼衡被告之智識
    程度、生活經濟狀況【自述國小肄業，現無業，經濟狀況貧
    寒，患有癲癇症、良性陣發性眩暈、頸椎退化性脊椎炎，本
    態性（原發性）高血壓、雙相情緒障礙症，並領有重度身心
    障礙證明（見本院審訴卷第49至57頁）】，暨其動機、目的
    、手段、告訴人法益受侵害之程度等一切情狀，各量處如主
    文所示之刑，均諭知易科罰金之折算標準，並定其應執行刑
    暨易科罰金折算標準如主文所示。
四、應刑事訴訟法第449條第2項、第3項，刑法第277條第1項、
    第305條、第41條第1項前段、第51條第5款，刑法施行法第1
    條之1第1項，逕以簡易判決處刑如主文。
五、如不服本判決，應於判決送達後20日內，向本院提出上訴狀
    （應附繕本），上訴於本院合議庭。
本案經檢察官陳建宏偵查起訴，檢察官黃思源到庭執行職務。　
中　　華　　民　　國　　110 　年　　12　　月　　30　　日
 　　　　　　　　 刑事第二十一庭法　官  歐陽儀
上正本證明與原本無異。 
如不服本判決應於收受送達後20日內向本院提出上訴書狀，並應
敘述具體理由；其未敘述上訴理由者，應於上訴期間屆滿後20日
內向本院補提理由書（均須按他造當事人之人數附繕本）「切勿
逕送上級法院」。告訴人或被害人如對於本判決不服者，應具備
理由請求檢察官上訴，其上訴期間之計算係以檢察官收受判決正
本之日期為準。 因疫情而遲誤不變期間，得向法院聲請回復原
狀。
                                書記官  程于恬
中　　華　　民　　國　　110 　年　　12　　月　　30　　日
附錄本案論罪科刑法條全文：　　　　　　　　　
中華民國刑法第277條（傷害罪）：
傷害人之身體或健康者，處5年以下有期徒刑、拘役或50萬元以
下罰金。
犯前項之罪，因而致人於死者，處無期徒刑或7年以上有期徒刑
；致重傷者，處3年以上10年以下有期徒刑。
中華民國刑法第305條（恐嚇危害安全罪）：
以加害生命、身體、自由、名譽、財產之事恐嚇他人，致生危害
於安全者，處二年以下有期徒刑、拘役或九千元以下罰金。